【裁判字號】    89,上易,208
【裁判日期】    890229
【裁判案由】    毒品危害防制條例
【裁判全文】
臺灣高等法院刑事判決                            八十九年度上易字第二八號
    上  訴  人
    即  被  告  甲○○
右上訴人因毒品危害防制條例案件，不服臺灣桃園地方法院八十八年度易字第一七二
０號，中華民國八十八年十月二十八日第一審判決（起訴案號：臺灣桃園地方法院檢
察署八十八年度偵字第三０三九號）提起上訴，本院判決如左：
    主  文
上訴駁回。
    事  實
一、甲○○曾於民國八十四年間，因煙毒等案件，經台灣桃園地方法院判處有期徒刑
    三年二月，並經本院於八十六年一月三十一日駁回上訴確定，於八十七年十月二
    十一日假釋出監，於假釋期間，猶不知警惕，因其男友陳黃貴於八十八年二月十
    八日十八時二十分許，駕車搭載其胞兄陳登灥及甲○○途經桃園縣平鎮市福林里
    三鄰山子頂二十八號前時遇警臨檢，陳黃貴、陳登灥（此二人檢察官另案偵辦中
    ）二人因分別持有第一級毒品海洛因一包（淨重○點○七公克）及第二級毒品安
    非他命一包（淨重一點六五公克）恐遭警查緝，乃向甲○○稱：妳是女孩，警察
    不會搜身云云，甲○○明知陳黃貴、陳登灥二人交付之物分別為第一級及第二級
    毒品，竟將之藏置於其所著之內褲中而持有該等毒品，嗣為警識破而查獲前開毒
    品，始悉前情。
二、案經桃園縣警察局大園分局臺灣桃園地方法院檢察署檢察官偵查起訴。
    理  由
一、訊據被告甲○○對於持有上揭毒品被查獲之事實固不諱言，惟否認有何持有毒品
    之犯行，辯稱：伊不知上開物品為毒品云云。惟查被告如何明知陳黃貴、陳登灥
    二人交付之物分別為第一級及第二級毒品，竟將之藏置於其所著之內褲中而持有
    該等毒品等情，迭據被告於警訊及檢察官偵查中供承不諱（見偵查卷第十四頁、
    四十二、四十三頁），並有扣案之前開第一級毒品海洛因及第二級毒品安非他命
    各一包可證，而上開物品確分別係第一級毒品海洛因及第二級毒品安非他命之事
    實，復有法務部調查局檢驗通知書二紙附卷（見偵查卷第四十六頁、原審卷第二
    十二頁）可稽，雖被告辯稱：伊不知陳黃貴、陳登灥二人交付之物係毒品云云，
    然被告果真不知陳黃貴、陳登灥二人交付者係何物，焉會將之藏置於其所著之內
    褲中隱密之處之理？且被告曾有如事實欄所示之煙毒前科，又豈有不識毒品為何
    物？是被告事後翻異其詞，無非係畏罪飾卸之詞，不足採信。本件事証明確，被
    告犯行堪以認定。
二、核被告所為，係犯毒品危害防制條例第十一條第一項、第二項之持有第一級及第
    二級毒品等罪。被告以一行為而同時觸犯兩罪名，為想像競合犯，應從一重之持
    有第一級毒品罪論處。
三、原審因以被告罪證明確，適用毒品危害防制條例第十一條第一項、第二項、刑法
    第十一條前段、第五十五條、第四十一條，罰金罰鍰提高標準條例第二條之規定
    ，併審酌被告曾有如事實欄所示之煙毒前科犯行，且現於假釋期間，此有台灣高
    等法院檢察署刑案紀錄簡覆表附卷可按，猶不知警惕，及其犯罪動機、目的、手
    段、持有毒品之數量、所生之危害及犯後之態度等一切情狀，量處有期徒刑四月
    ，並諭知易科罰金之折算標準，並說明扣案之第一級毒品海洛因一包（淨重○點
    ○七公克）及第二級毒品安非他命一包（淨重一點六五公克），為查獲之毒品，
    應依毒品危害防制條例第十八條第一項前段規定宣告沒收銷燬之。認事用法，經
    核均無違誤。被告否認犯罪，提起上訴，而指摘原判決不當，為無理由。又關於
    刑之量定，係實體法上賦予法院得為自由裁量之事項，倘其未有逾越法律所規定
    之範圍，或濫用其權限，即不得任意指摘為違法。本件被告就原審法院適法範圍
    裁量權之行使為爭執，惟原審量定刑期，已審酌被告之各種犯罪情狀，並無明顯
    失出，被告認原審量刑太重云云，亦為無理由，亦應駁回。
據上論斷，應依刑事訴訟法第三百六十八條，判決如主文。
本案經檢察官洪威華到庭執行職務。
中    華    民    國    八十九    年      二        月      二十九      日
                              臺灣高等法院刑事第四庭
                                  審判長法  官  蔡  永  昌
                                        法  官  李  得  灶
                                        法  官  徐  昌  錦
右正本證明與原本無異。
不得上訴。
                                        書記官  吳  金  來
中    華    民    國    八十九    年      三        月        三        日
附錄：本判決論罪科刑法條全文
毒品危害防制條例第十一條第一項、第二項
持有第一級毒品者，處三年以下有期徒刑、拘役或新臺幣五萬元以下罰金。
持有第二級毒品者，處二年以下有期徒刑、拘役或新臺幣三萬元以下罰金。


司法院資訊處製作；財團法人民間司法改革基金會備份。
